臺灣士林地方法院小額民事判決
111年度士小字第1921號
原      告  施小欽  

被      告  林柔安  




            何芯瑜  




上列當事人間侵權行為損害賠償(交通)事件，於中華民國111年1
0月14日言詞辯論終結，本院判決如下：
    主  文
被告應連帶給付原告新臺幣貳萬肆仟元。
訴訟費用新臺幣壹仟元由被告連帶負擔。
本判決得假執行。
    事實及理由要領
一、原告起訴主張：被告甲○○於民國ll0年7月17日上午，騎乘車
    牌號碼000-0000號普通重型機車（下稱系爭車輛）沿臺北市
    士林區中正路西往東方向行駛，於當日11時1分許，行經中
    正路287號前時，本應注意車前狀況,隨時採取必要之安全措
    施,而當時為天候晴、日間自然光線、柏油路面、乾燥、無
    缺陷、無障礙物、視距良好，並無不能注意之情事，竟疏於
    注意及此，貿然撞上前方騎乘腳踏車之原告，造成原告人車
    倒地，身體多處受有擦、挫傷等傷勢，被告甲○○自應負損害
    賠償責任。而被告甲○○行為時為年滿12歲未滿18歲之未成年
    人，其法定代理人即被告乙○○應連帶負賠償責任。兩造前於
    偵查中曾口頭達成協議，以被告2人連帶賠償原告新臺幣（
    下同）40,000元，以每月為1期、每期給付40,000元共分10
    期為條件達成和解，被告已履行4期，尚餘6期共24,000元未
    給付。屢經催索，未予置理。為此，爰依侵權行為法律關係
    提起本件訴訟等語，並聲明求為判決如主文第1項所示。
二、被告2人則到庭陳稱：對於原告請求之金額無意見，但其等
    沒有能力一次給付等語。並聲明：駁回原告之訴。
三、原告主張之事實，業據提出與所述相符之不起訴處分書為證
    ，而被告對原告主張之事實不爭執，然被告抗辯沒有能力一
    次給付云云，並不可採。
四、從而，原告依侵權行為法律關係，請求被告連帶給付24,000
    元，為有理由，應予准許。至於被告目前縱因一時經濟狀況
    不佳，無法立即賠償原告，並不影響上開認定，併予敘明。
五、本件係就民事訴訟法第436 條之8 第1 項適用小額程序所為
    被告敗訴之判決，依同法第436 條之20規定，應依職權宣告
    假執行，並依職權確定訴訟費用額為新臺幣1,000 元（第一
    審裁判費），應由被告連帶負擔。 
中　　華　　民　　國　　111 　年　　10　　月　　21　　日
                  士林簡易庭法  官  張明儀
以上正本係照原本作成。
如不服本判決，應於送達後20日內，向本院提出上訴狀，並表明
上訴理由（上訴理由應表明一、原判決所違背之法令及具體內容
。二、依訴訟資料可認為原判決有違背法令之具體事實。），如
於本判決宣示後送達前提起上訴者，應於判決送達後20日內補提
上訴理由書（須附繕本），如未於上訴後20日內補提合法上訴理
由書，法院得逕以裁定駁回上訴。
中　　華　　民　　國　　111 　年　　10　　月　　21　　日
                            書記官  劉彥婷
附錄：
一、民事訴訟法第436條之24第2項：
    對於小額程式之第一審裁判上訴或抗告，非以其違背法令為
    理由，不得為之。
二、民事訴訟法第436條之25：
    上訴狀內應記載上訴理由，表明下列各款事項：
    (一)原判決所違背之法令及其具體內容。
    (二)依訴訟資料可認為原判決有違背法令之具體事實。